【裁判字號】    92,毒抗,62
【裁判日期】    920425
【裁判案由】    聲請強制戒治
【裁判全文】
臺灣高等法院高雄分院刑事裁定                      九十二年度毒抗字第六二號
    抗  告  人  甲○○
    即  被  告
右列抗告人因聲請強制戒治案件，不服臺灣高雄地方法院中華民國九十二年三月七日
裁定（九十二年度毒聲字第一三四五號），提起抗告，本院裁定如左：
    主  文
抗告駁回。
    理  由
一、本件抗告意旨略以：抗告人於民國九十一年十一月廿一日下午，係主動前往高雄
    市政府警察局苓雅分局接受尿液採驗，既非遭警方強制採驗，亦非故意遲延採驗
    期日之後始到案受驗，倘抗告人有施用安非他命之行為，則逃避採驗已惟恐不及
    ，豈有欣然前往主動受驗之勇氣；又抗告人之尿液雖經檢驗有安非他命之陽性反
    應，然在無法證明抗告人有施用安非他命之事實下，不能諭知強制戒治之裁定。
    況抗告人接受尿液檢驗之際，係採驗二瓶，警方將該二瓶送台灣檢驗科技股份有
    限公司檢驗，然該公司僅檢驗一瓶，請求調取台灣檢驗科技股份有限公司儲存之
    另一瓶尿液，送請高雄市政府衛生局再行檢驗，藉以避免不正確檢驗結果之誤，
    爰請求撤銷原裁定云云。
二、經查抗告人即被告甲○○分別因施用毒品案件，經原審法院先後二次裁定送觀察
    、勒戒後，均認無繼續施用毒品之傾向，由台灣高雄地方法院檢察署檢察官分別
    以九十年度毒偵字第五二二七號、九十一年度毒偵字第一八五號不起訴處分確定
    ，此有臺灣高雄地方法院檢察署刑案資料查註記錄表附卷可證。惟被告於九十一
    年十一月二十一日下午三時五分許起回溯二十四小時內之某時，在不詳地點等處
    施用第二級毒品安非他命一次，經警於九十一年十一月二十一日採尿送臺灣檢驗
    科技股份有限公司檢驗之結果，確呈甲基安非他命之陽性反應，有該公司九十一
    年十一月二十七日出具之濫用藥物尿液檢驗報告（報告編號：ＫＨ二００二Ｂ0
    000000號）乙紙附卷可稽；而前述檢驗機構所採用之檢驗方法，係採氣相
    層析質譜儀法加以檢驗，以氣相層析質譜儀作藥物及其代謝產物之定性及定量分
    析，幾乎不會有偽陽性反應產生，即可排除偽陽性之可能性，而得到正確的答案
    ，此有行政院國軍退除役輔導委員會臺北榮民總醫院於八十三年四月七日以該院
    （83）北總內字第０三０五九號函釋甚明，足見抗告人所辯未施用安非他命云云
    ，純係推卸之詞，不足採信。而甲基安非他命經口服投與後，約百分之七十於二
    十四小時內可自尿液中排出，又其尿液內含甲基安非他命成分之檢出，與投與甲
    基安非他命的量、個人體質、檢驗儀器之精密度有關，通常採尿化驗是否呈陽性
    反應，應以投與後二十四小時內所採者為宜，此有行政院衛生署藥物食品檢驗局
    （八０）藥檢壹字第四五二九號函可佐，顯見被告確有於九十一年十一月二十一
    日下午三時五分接受採尿時起回溯二十四小時止內之某時（不含公權力拘束之時
    間），曾於不詳地點處施用第二級毒品安非他命一次無訛（聲請人雖認被告有自
    不詳時間起之連續施用行為，惟並無任何證據足以佐證，所認容有誤會，然聲請
    結果並無二致，應予補充更正）。其於五年內三犯毒品危害防制條例第十條之罪
    ，原審因而依毒品危害防制條例第二十條第三項但書規定，以裁定令入戒治處所
    施以強制戒治一年，經核無不合；至抗告人另聲請調取另一瓶尿液，請求再送高
    雄市政府衛生局檢驗，惟該瓶尿液與已經送檢之抗告人尿液原屬相同，核無再送
    驗之必要，本件抗告並無理由，應予駁回。
三、據上論結，應依刑事訴訟法第四百十二條，裁定如主文。
中    華    民    國      九十二      年      四      月     二十五   日
                              臺灣高等法院高雄分院刑事第七庭
                                  審判長法官  李春昌
                                        法官  莊飛宗
                                        法官  黃憲文
右正本證明與原本無異。
不得再抗告。
                                  法院書記官  黃英彥
中    華    民    國      九十二      年      四      月     二十五   日


司法院資訊處製作；財團法人民間司法改革基金會備份。
